臺灣彰化地方法院刑事判決　　　　　　　96年度訴字第2506號
公　訴　人　臺灣彰化地方法院檢察署檢察官
被　　　告　甲○○
上列被告因違反毒品危害防制條例案件，經檢察官提起公訴（96
年度毒偵字第4970號、第5338號），本院依簡式審判程式判決如
下：
    主  文
甲○○施用第一級毒品，累犯，處有期徒刑玖月。又施用第一級
毒品，累犯，處有期徒刑玖月。又施用第二級毒品，累犯，處有
期徒刑陸月。應執行有期徒刑壹年捌月。
    事  實
一、甲○○前於民國88年間曾因施用毒品案件，經送觀察、勒戒
    後，認有繼續施用毒品之傾向，復送強制戒治，於89年11月
    6日執行完畢釋放，並由臺灣彰化地方法院檢察署檢察官於8
    9年12月14日，以89年度戒毒偵字第1478號、第1479號、第1
    480號、第1481號、第1482號為不起訴處分確定。又於5年內
    之92年間，因施用第一、二級毒品案件，經臺灣高等法院臺
    中分院各判處有期徒刑1年、7月，並定應執行有期徒刑1年5
    月確定，而其入監執行前開案件後，於94年4月7日因假釋付
    保護管束而出監，甫於94年5月8日因保護管束期滿未經撤銷
    而視為執行完畢。詎仍不知悔改，復分別基於施用第一級毒
    品海洛因之犯意，（一）於96年8月20日22時許，在其彰化
    縣社頭鄉龍井村水井巷19號住處內，以將海洛因加水置於針
    筒後再予施打手臂之方式，施用海洛因1次；（二）於96年9
    月8日10時許，在同上處所，以將海洛因加水置於針筒後再
    予施打手臂之方式，施用海洛因1次。另基於施用第二級毒
    品甲基安非他命之犯意，於96年8月21日某時，在同上處所
    ，以將甲基安非他命置於玻璃吸食器內再以火燒烤產生煙霧
    而吸食之方式，施用甲基安非他命1次。嗣先於96年8月23日
    15時10分許為警採尿送驗，結果呈嗎啡、甲基安非他命陽性
    反應；再於96年9月9日12 時許為警採尿送驗，結果呈嗎啡
    陽性反應，始悉上情。
二、案經彰化縣警察局北斗分局、田中分局報告臺灣彰化地方法
    院檢察署檢察官偵查起訴。
    理  由
一、被告甲○○於準備程式中，先就前揭犯罪事實為有罪之陳述
    ，且所犯係死刑、無期徒刑、最輕本刑為3年以上有期徒刑
    以外之罪，經本院合議庭依刑事訴訟法第273條之1第1項之
    規定，裁定由受命法官獨任進行簡式審判程式，合先敘明。
二、訊據被告甲○○對於上揭施用第一級毒品海洛因及第二級毒
    品甲基安非他命之犯行均坦承不諱，且經警事實欄所示之時
    間採集其尿液送驗，結果第1次呈嗎啡、甲基安非他命陽性
    反應，第2次呈嗎啡陽性反應等情，有尿液檢體採集送驗紀
    錄表及詮昕科技股份有限公司濫用藥物尿液檢驗報告各2紙
    附卷可稽，足徵被告之自白與事實相符。又按修正毒品危害
    防制條例就施用毒品者，僅於「初犯」及「5年後再犯」二
    種情形，有其追訴條件之限制，即須於初犯經觀察、勒戒或
    強制戒治釋放後，5年內均無施用毒品之行為，始能認其前
    所實施之觀察、勒戒或強制戒治已足遮斷毒癮，而得於5年
    後再犯時，再予適用初犯之規定，重行觀察、勒戒等程式；
    倘5年內已經再犯，被依法追訴處罰，縱其第3次（或第3次
    以上）施用毒品之時間在初犯釋放5年以後，即與「5年後再
    犯」之情形有別，且因已於「5年內再犯」，顯見其再犯率
    甚高，原實施觀察、勒戒或強制戒治，已無法收其實效，而
    無5年戒斷期之存在，自無再經觀察、勒戒及強制戒治之必
    要，應由檢察官逕行起訴，最高法院95年度台非字第59號判
    決、95年度台非字第65號判決及95年度第7次刑事庭會議決
    定足供參照。查本件被告前於88年間曾因施用毒品案件，經
    送觀察、勒戒後，認有繼續施用毒品之傾向，復送強制戒治
    ，於89年11月6日執行完畢釋放，並由臺灣彰化地方法院檢
    察署檢察官於89年12月14日，以89年度戒毒偵字第1478號、
    第1479號、第1480號、第1481號、第1482號為不起訴處分確
    定；又於5年內之92年間，因施用第一、二級毒品案件，經
    臺灣高等法院臺中分院各判處有期徒刑1年、7月，並定應執
    行有期徒刑1年5月確定，而其入監執行前開案件後，於94年
    4月7日因假釋付保護管束而出監，甫於94年5月8日因保護管
    束期滿未經撤銷而視為執行完畢等情，有臺灣彰化地方法院
    檢察署刑案資料查註紀錄表及臺灣高等法院被告前案紀錄表
    各1份在卷可參，是以依照上開說明，本件被告施用毒品之
    犯行既經檢察官提起公訴，本院自應依法論科。綜上，本件
    事證明確，被告上開施用毒品之犯行，應堪認定。
三、核被告甲○○所為，係犯2件毒品危害防制條例第10條第1項
    之施用第一級毒品罪及1件同條第2項之施用第二級毒品罪。
    又其持有第一級毒品海洛因及第二級毒品甲基安非他命並進
    而施用，其持有之低度行為應為施用之高度行為所吸收，均
    不另論罪。至其所犯上開3罪間，犯意各別，行為互殊，應
    予分論併罰。再被告於92年間曾因施用第一、二級毒品案件
    ，經臺灣高等法院臺中分院各判處有期徒刑1年、7月，並定
    應執行有期徒刑1年5月確定，而其入監執行前開案件後，於
    94年4月7日因假釋付保護管束而出監，甫於94年5月8日因保
    護管束期滿未經撤銷而視為執行完畢等情，有臺灣彰化地方
    法院檢察署刑案資料查註紀錄表及臺灣高等法院被告全國前
    案紀錄表各1份在卷可憑，則其於5年以內故意再犯本件有期
    徒刑以上之3罪，為累犯，均應依刑法第47條第1項之規定加
    重其刑。爰審酌被告前即有施用毒品之紀錄，經強制戒治後
    ，仍不能戒除毒癮，竟再度施用毒品戕害自身健康，及其犯
    罪之動機、目的、所生危害及犯罪後之態度等一切情狀，就
    其所犯上開3罪分別量處如主文所示之刑，並定其應執行之
    刑。
據上論斷，應依刑事訴訟法第273條之1第1項、第299條第1項前
段，毒品危害防制條例第10條第1項、第2項，刑法第11條前段、
第47條第1項、第51條第5款，判決如主文。
本案經檢察官謝雨青到庭執行職務。
中　　華　　民　　國　　96　　年　　12　　月　　31　　日
                  臺灣彰化地方法院刑事第七庭
                                  法      官  紀佳良
以上正本證明與原本無異。
如不服本判決，應於判決送達後10日內，向本院提出上訴書狀，
上訴書狀應「敘述具體上訴理由」，並按他造當事人之人數附繕
本。「切勿逕送上級法院」。
中　　華　　民　　國　　96　　年　　12　　月　　31　　日
                                  書  記  官  詹國立
附錄論罪科刑法條：
毒品危害防制條例第十條：
施用第一級毒品者，處六月以上五年以下有期徒刑。
施用第二級毒品者，處三年以下有期徒刑。
